【裁判字號】    97,訴,485
【裁判日期】    970708
【裁判案由】    違反毒品危害防制條例
【裁判全文】
臺灣新竹地方法院刑事判決               97年度訴字第485號
公  訴  人  臺灣新竹地方法院檢察署檢察官
被      告  甲○○
                    號
                    （現另案於臺灣新竹監獄）
上列被告因違反毒品危害防制條例案件，經檢察官提起公訴（97
年度毒偵字第839 號），合議庭裁定由受命法官獨任改依簡式審
判程序審理，本院判決如下：
    主  文
甲○○施用第一級毒品，累犯，處有期徒刑捌月。
    事  實
一、甲○○前於民國87年間因施用毒品案件，經本院以87年度毒
    聲字第821 號裁定送觀察、勒戒後，於88年10月29日認無繼
    續施用毒品之傾向釋放出所，並由臺灣新竹地方法院檢察署
    檢察官以88年度偵緝字第178 號為不起訴處分確定；又於90
    年間因連續施用第一級、第二級毒品案件，經臺灣苗栗地方
    法院裁定送觀察、勒戒後，認有繼續施用毒品之傾向而送強
    制戒治，再由該院以90年度毒聲字第996 號裁定令入戒治處
    所施以強制戒治，並由臺灣苗栗地方法院檢察署檢察官提起
    公訴，嗣上開強制戒治於93年1 月9 日因法律修正而停止處
    分報結（非屬執行完畢），起訴部分則經臺灣苗栗地方法院
    以92年度訴緝字第5 號判決判處有期徒刑9 月、7 月，應執
    行有期徒刑1 年2 月確定，於94年3 月8 日縮刑期滿執行完
    畢（構成累犯）；又於94年間因持有第一級、第二級毒品案
    件，經本院以95年易字第53號判決判處有期徒刑5 月、3 月
    ，應執行有期徒刑6 月，再經本院以96年度聲減字2381號裁
    定減為2 月15 日 、1 月15日，應執行有期徒刑3 月確定（
    刻正執行中）。詎其仍不知悔改，竟基於施用第一級毒品海
    洛因之犯意，於97年2 月1 日22時許，在其位於新竹縣竹北
    市○○街260 號4 樓之處所內，以針筒注射加水稀釋海洛因
    之方式，施用第一級毒品海洛因1 次，嗣甲○○因另案為本
    院發布通緝，而為警於翌日11時許在上開處所緝獲，經警採
    集其尿液送驗後，結果呈嗎啡、可待因陽性反應，因而知悉
    上情。
二、案經新竹市警察局第三分局報請臺灣新竹地方法院檢察署檢
    察官偵查後起訴。
    理  由
一、本件被告甲○○所犯為死刑、無期徒刑或最輕本刑為3 年以
    上有期徒刑以外之罪，其於準備程序中就被訴事實為有罪之
    陳述，經法官告知簡式審判程序之旨，並聽取公訴人之意見
    後，依刑事訴訟法第273 條之1 第1 項規定，合議庭裁定由
    受命法官獨任進行簡式審判程序，合先敘明。
二、上揭犯罪事實，業據被告於警詢及本院審理中坦承不諱，且
    被告到案後為警採集之尿液（編號為 C-020），經送請臺灣
    尖端先進生技醫藥股份有限公司以氣相層析質譜儀法檢驗後
    ，乃呈第一級毒品海洛因代謝後嗎啡及可待因陽性反應等情
    ，有該公司97年2 月27日濫用藥物檢驗報告、新竹市警察局
    辦理煙毒、麻醉藥品案尿液送驗受檢人真實姓名代號對照表
    暨送驗登記簿在卷可稽（見97年度毒偵字第839 號卷頁8 、
    9 ），是被告上開自白乃與事實相符，堪予認定。而被告有
    如事實欄所載之觀察勒戒、強制戒治及施用毒品經判處罪刑
    等前科紀錄，有臺灣高等法院被告前案紀錄表1 份在卷可稽
    ，且經本院依職權調取刑事執行卷核閱屬實，其本次所犯施
    用第一級毒品海洛因之犯行，距離上開88年10月29日即觀察
    、勒戒執行完畢時間雖已逾5 年，然因被告於此5 年內曾再
    因施用毒品犯行而經法院判處罪刑確定，顯見觀察、勒戒程
    序並無法協助被告戒除毒癮，而無再予裁定送觀察、勒戒之
    必要，其本件之施用毒品犯行，依法即應予以追訴、科刑處
    罰。
三、核被告所為，係違反毒品危害防制條例第10條第1 項之施用
    第一級毒品罪。被告持有第一級毒品海洛因後進而施用，其
    持有之低度行為為施用之高度行為所吸收，不另論罪。被告
    前因上開案件受有期徒刑之宣告，甫於94年3 月8 日執行完
    畢，有上開被告前案紀錄在卷可參，其於上開徒刑執行完畢
    後5 年內，故意再犯本件有期徒刑以上之罪，為累犯，應依
    刑法第47條第1 項規定加重其刑。爰審酌被告前已有施用毒
    品之不良素行，經觀察、勒戒、強制戒治及徒刑宣告後，竟
    再度施用足以導致精神障礙及生命危險之成癮性毒品海洛因
    ，可知缺乏拒用毒品之決心及悔改之意，兼以施用毒品危害
    施用者之神經中樞，使施用者產生幻聽及幻想之症狀，不僅
    對施用者之健康產生不良之影響，同時因幻聽及幻想結果亦
    可能對公共秩序產生危害，惟念其施用毒品乃自戕一己之身
    體健康，對社會造成之危害尚非直接鉅大，且犯後坦承犯行
    ，態度良好等一切情狀，量處如主文所示之刑，以期自新。
據上論斷，應依刑事訴訟法第273 條之1 第1 項、第299 條第1
項前段，毒品危害防制條例第10條第1 項，刑法第11條前段、第
47條第1 項，判決如主文。
本案經檢察官張凱絜到庭執行職務。
中    華    民    國    97    年    7     月    8     日
                    刑事第二庭  法  官  蔡川富
以上正本證明與原本無異。
如不服本判決應於收受本判決後10日內向本院提出上訴書狀，上
訴書狀應敘述具體理由。上訴書狀未敘述上訴理由者，應於上訴
期間屆滿後20日內補提理由書狀於本院 (均須按他造當事人之人
數附繕本 )「切勿逕送上級法院」。
中    華    民    國    97    年    7     月    8     日
                                書記官  陳秀子
附錄本案論罪科刑法條全文：
毒品危害防制條例第10條
施用第一級毒品者，處6 月以上5 年以下有期徒刑。
施用第二級毒品者，處3 年以下有期徒刑。


司法院資訊處製作；財團法人民間司法改革基金會備份。
